【裁判字號】    99,交聲,2075
【裁判日期】    991021
【裁判案由】    聲明異議
【裁判全文】
臺灣臺中地方法院交通事件裁定        99年度交聲字第2075號
原處分機關  交通部公路總局臺中區監理所
異  議  人
即受處分人  甲○○
上列異議人即受處分人因違反道路交通管理處罰條例案件，對於
交通部公路總局臺中區監理所中華民國99年4 月30日所為之處分
（原處分案號：中監違字第裁60-GF0000000號），聲明異議，本
院裁定如下：
    主    文
異議駁回。
    理    由
一、原處分意旨略以：異議人即受處分人甲○○於民國99年3月6
    日18時45分許，駕駛車牌HC－39號大型重型機車，行經台中
    市○○○路與南屯匝道口處，因「領有號牌而未懸掛前車牌
    」之違規，為臺中市警察局第四分局警備隊員警以中市警交
    字第 GF0000000號舉發違反道路交通管理事件通知單舉發。
    原處分機關交通部公路總局臺中區監理所乃於99年 4月30日
    依道路交通管理處罰條例第12條第1項第 7款、第12條第2項
    ，以中監違字第裁60-GF0000000號裁決書，處罰異議人罰鍰
    新臺幣（下同）5,400元，並吊銷牌照。
二、聲明異議意旨略以：黏貼式車牌，長期使用下牢固性可議，
    伊使用 3年多的黏貼車牌，在下雨天行駛時，不知何時脫落
    ，希望給予申訴機會，再重新領牌云云。
三、按汽車號牌懸掛位置，除原設有固定位置外，應依下列規定
    懸掛固定：3、機器腳踏車及拖車號牌每車1面，應正面懸掛
    於車輛後端之明顯適當位置。但汽缸總排氣量 550立方公分
    以上之大型重型機器腳踏車號牌自中華民國96年11月 1日起
    每車 2面，應正面懸掛於車輛前後端之明顯適當位置；其前
    方號牌並得以直式或橫式之懸掛或黏貼方式為之，道路交通
    安全規則第11條第1項第3款定有明文。次按汽車（包含機器
    腳踏車）已領有號牌而未懸掛或不依指定位置懸掛者，處汽
    車（包含機器腳踏車）所有人新臺幣（下同）3,600元以上1
    0,800元以下罰鍰，並禁止其行駛；前項第7款之牌照吊銷之
    ，道路交通安全規則第11條1項第3款、道路交通管理處罰條
    例第12條第1項第7款、第2項分別定有明文。
四、經查：
  (一)本件異議人於99年3月6日18時45分許，騎乘車牌HC－39號
      大型重型機車，行經台中市○○○路與南屯匝道口處，因
      已領有號牌卻未懸掛於車前，經臺中市警察局第四分局警
      備隊警員以異議人違反道路交通管理處罰條例第12條第 1
      項第7款規定，製作臺中市警察局中市警交字第GF0000000
      號舉發違反道路交通管理事件通知單，當場舉發等情，有
      上開舉發違反道路交通管理事件通知單乙紙、臺中市警察
      局第四分局99年 3月29日中分四交字第0990006800號函在
      卷可憑。是異議人確有已領有號牌卻未懸掛於車前之違規
      行為，堪以認定。
  (二)車輛應懸掛號牌之本旨，乃在辨識車籍、特定車輛，對交
      通安全之維護有管理、規制及追究責任等功效。又駕駛人
      駕車行駛於道路前，本應先行檢視車輛狀態，使之得以於
      合乎法令及安全無虞之情況下行駛於道路，其中自應包含
      將號牌妥適懸掛於規定位置，及使號牌在正常行駛之狀態
      下不至於掉落。查異議人所有大型重機車為排氣量1352立
      方公分之大型重型機車，此有車號查詢重型機車車籍在卷
      可稽，是系爭機車較一般普通機車得以高速行駛於道路上
      ，異議人更應特別注意號牌之固定。又台灣西部地區於99
      年3月5日、6日之降雨量均為0（除台北僅有雨跡，降水量
      小於0.1mm)，此有自中央氣象局網站查詢之每日雨量資料
      表12份在卷可憑，足見異議人所有大型重機車之前車牌，
      並非案發當日行駛在道路迄被查獲期間，因下雨而掉落，
      其辯稱因下雨而不知係何時脫落云云，顯屬卸責之詞，不
      足採信。退而言之，如系爭車牌早已掉落，異議人即不得
      駕車行駛於道路，若有續為騎乘之必要，亦應向監理單位
      申請補發車牌，而於車牌懸掛於適當位置之後，方得行駛
      於道路，惟異議人於案發當日，未先行檢視車牌是否妥適
      懸掛於規定位置，即駕車行駛於道路，亦有對於車牌之懸
      掛未盡管理之責，當仍應負未懸掛牌號之違規責任。
五、綜上所述，受處分人確有前揭違規行為，原處分機關依道路
    交通管理處罰條例第12條第1項第 7款、第2項規定，裁處異
    議人罰鍰 5,400元，並吊銷牌照，核無違誤。本件異議人之
    聲明異議，為無理由，應予駁回。
六、據上論斷，應依道路交通管理處罰條例第87條第 2項，道路
    交通案件處理辦法第19條，裁定如主文。
中    華    民    國    99    年    10    月    21    日
                交通法庭    法  官  張恩賜
以上正本證明與原本無異。
如不服本裁定，得於收受送達後 5日內向本院提出抗告書狀（應
附繕本）。
                            書記官  黃舜民
中    華    民    國    99    年    10    月    21    日

司法院資訊處製作；財團法人民間司法改革基金會備份。
